Inventaris van het archief van de NV Handelsvennootschap voorheen Maintz & Co. te Amsterdam, 1874-1970
Nationaal Archief, Den Haag
- Algemeene Nederlandsch-Indische Electriciteit Maatschappij. N.V., 2
  - Mappen N.V. A.N.I.E.M., 2.4
    - Mappen N.V. A.N.I.E.M., 593-692
      Inhoud van de mappen van N.V. A.N.I.E.M.
      1
      administratief personeel
      2
      3
      bedrijf Bandjermasin
      4
      bedrijfsresultaten en vooruitzichten (vervallen na 1934)
      5
      belasting
      6
      7
      concessies
      8
      9
      ingenieurs
      10
      lager technisch personeel
      11
      lampen
      12
      Midden-Java
      13
      14
      obligatieleningen (vervallen na 1937)
      15
      overnemen van bestaande bedrijven
      16
      passage
      17
      pensioenfonds
      18
      tarieven
      19
      versterking van de geldmiddelen (verv. na 1932)
      20
      21
      N.V. Nationaal Bezit van aandelen A.N.I.E.M.
      22
      volmachten
      23
      24
      jaarverslagen van andere bedrijven
      25
      26
      steenkolen (verv. na 1932)
      27
      correspondentie met de Vereniging van Directeuren van Electriciteitsbedrijven in Nederland
      28
      Raad van Commissarissen, algemeen
      29
      staf personeel
      30
      Ir. H.C. Kraft (vervallen na 1937)
      31
      Ir. H.F.E. du Mosch (vervallen na 1932)
      32
      aandelen en dividendbewijzen
      33
      Solosche Electriciteit Mij.
      34
      Bangil
      35
      Kediri
      36
      filantropie, diverse bijdragen en lidmaatschap verenigingen
      37
      pers en persberichten
      38
      rekeningen courant
      39
      masten
      40
      keuring van materialen
      41
      bedrijf Pontianak
      42
      bedrijf Pekalongan
      43
      44
      bedrijf Probolinggo
      45
      bedrijf Soerabaia
      46
      Ir. G.H. Rietveld
      47
      bedrijf Semarang
      48
      Ir. J. Keuzenkanp (vervallen na 1938)
      49
      installatie materiaal
      50
      waterkrachtwerk Toentang (vervallen na 1933) sinds 1934: waterkrachtwerk Soesoekan
      51
      bedrijf Magelang
      52
      Belgische Electrotrust N.V.
      53
      bedrijf Lawang (vervallen na 1933) sinds 1934: bedrijf Malang, Lawang en omstreken
      54
      algemene leveringsvoorwaarden (vervallen na 1932)
      55
      centrale Koedoes
      56
      Nederlandsch-Indische Gasmaatschappij
      57
      huishoudelijke electriciteit artikelen
      58
      bedrijf Blitar
      59
      N.V. M.E.W.I.N.I.
      60
      gebouwen
      61
      N.V. N.I.W.E.M.
      62
      Ir. J.C. Kindermann
      63
      64
      normalisatie
      65
      Ir. P.F. Pelt (vervallen na 1937)
      66
      Maatschappij tot Financiëring van Electriciteit Ondernemingen (vervallen na 1932)
      67
      financiële overzichten en stroominkomstencijfers en installatierapporten
      68
      Ondernemersraad voor Nederlandsch-Indië
      69
      70
      71
      bedrijf Banjoewangi en omstreken
      72
      personeel algemeen (arbeidsovereenkomsten)
      73
      Dienst van Waterkrachtwerken, Electriciteit
      74
      boekhoudingsdocumenten
      75
      76
      bedrijf Tegal en omstreken
      77
      Djocjakarta
      78
      N.V. G.E.B.E.O.
      79
      bedrijf Porrongenpol
      80
      bedrijf Poerworedjo
      81
      goedkope koeling van kantoor en woonhuizen in de tropen
      82
      kabel
      83
      C. Dekker (verval. na 1938)
      84
      Ir. P.J. Schrikker (vervallen na 1937)
      85
      Toeloeng Agoeng
      86
      bedrijf Djember en Bondowoso
      87
      bedrijf Pasoeroean en omstreken
      - Mappen N.V. A.N.I.E.M., no 1, 2, 3, 5, 6, 1928, 593
      - Mappen, no. 7 t/m 12, 1928, 594
      - Mappen, no. 13, 15, 16, 17, 1928, 595
      - Mappen, no. 22, 23, 25 t/m 28, 1928, 596
      - Mappen, no. 29 t/m 38, 1928, 597
      - Mappen, no. 39 t/m 51, 1928, 598
      - Map, no. 52, 1928, 599
      - Mappen, no. 53 t/m 75, 1928, 600
      - Mappen, no. 1, 2, 3, 5, 6, 7, 1929, 601
      - Mappen N.V. A.N.I.E.M., no 8 t/m 10, 1929, 602
      - Mappen, no. 11 t/m 15, 1929, 603
      - Mappen, no. 16 t/m 17, 1929, 604
      - Mappen, no. 18, 20 t/m 25, 1929, 605
      - Mappen, no. 27 t/m 30, 1929, 606
      - Mappen, no. 32, 33, 35 t/m 38, 1929, 607
      - Mappen, no. 40 t/m 45, 47, 1929, 608
      - Mappen, no. 48, 50 t/m 53, 60, 1929, 609
      - Mappen, no. 61 t/m 64, 66 t/m 81, 1929, 610
      - Mappen, no. 1, 2, 3, 5, 6, 7, 8, 1930, 611
      - Mappen, no. 9 t/m 10, 1930, 612
      - Mappen, no. 11 t/m 17, 1930, 613
      - Mappen, no. 28, 29, 32, 33, 1930, 614
      - Mappen, no. 34, 35, 36, 38, 40, 1930, 615
      - Mappen, no. 41, 43, 44, 45, 47, 48, 1930, 616
      - Mappen, no. 50 t/m 53, 55, 56, 59 t/m 65, 67 t/m 71, 73 t/m 76, 81 t/m 86, 1930, 617
      - Mappen, no. 1, 2, 3, 5, 6, 7, 8, 9, 1931, 618
      - Mappen, no. 10 t/m 13, 1931, 619
      - Mappen, no. 14 t/m 17, 1931, 620
      - Mappen, no. 27, 28, 29, 32, 33, 35, 36, 1931, 621
      - Mappen, no. 38, 40 t/m 45, 47 t/m 50, 1931, 622
      - Mappen, no. 52, 56, 59 t/m 63, 67 t/m 77, 81 t/m 86, 1931, 623
      - Mappen, no. 1, 2, 5, 6, 7, 8, 9, 1932, 624
      - Mappen, no. 10 t/m 15, 1932, 625
      - Mappen, no. 16, 17, 18, 20, 21, 1932, 626
      - Mappen, no. 22 t/m 25, 27, 1932, 627
      - Mappen, no. 28, 33, 36, 1932, 628
      - Mappen, A.N.I.E.M., no. 38 t/m 40, 42 t/m 45, 1932, 629
      - Mappen, no. 46 t/m 53, 56 t/m 58, 60 t/m 63, 1932, 630
      - Mappen, no.64, 65, 67 t/m 70, 72 t/m 74, 76, 1932, 631
      - Mappen, no.77, 78,, 81 t/m 87, 1932, 632
      - Mappen, no. 1, 2, 5, 6, 7, 8, 9, 1933, 633
      - Mappen, no. 10 t/m, 12,1933, 634
      - Mappen, no. 13 t/m 17, 1933, 635
      - Mappen, no.18, 20 t/m 23, 25, 27, 1933, 636
      - Mappen, no. 28, 32, 33, 1933, 637
      - Mappen, no.34, 36, 38, 40, 42 t/m 50, 53, 55, 1933, 638
      - Mappen, no. 56, 57, 59, 61, 63, 1933, 639
      - Mappen, no. 64, 65, 67 t/m 72, 1933, 640
      - Mappen, no. 73, 74, 76, 77, 80, 81, 82, 85, 86, 1933, 641
      - Mappen, no. 1, 2, 5, 6, 7, 8, 9, 1934, 642
      - Mappen, no. 10 t/m 12, 1934, 643
      - Mappen, no.13 t/m 17, 1934, 644
      - Map, no. 18, 1934, 645
      - Mappen, no. 20 t/m 25, 1934, 646
      - Mappen, no.27, 28, 30, 33 t/m 36, 38, 39, 40, 1934, 647
      - Mappen, no. 42 t/m 45, 47 t/m 50, 1934, 648
      - Mappen, no. 56, 60 t/m 63, 1934, 649
      - Mappen, no. 64, 65, 67, 1934, 650
      - Mappen, no. 68 t/m 74, 76, 77, 78, 81, 82, 85, 86, 1934, 651
      - Mappen, no. 1, 2, 5, 6, 7, 8, 9, 10, 1935, 652
      - Mappen, no. 11 t/m 14, 16, 17, 1935, 653
      - Map, no. 18, 1935, 654
      - Mappen, N.V. A.N.I.E.M., no. 20 t/m 25, 28, 1935, 655
      - Mappen, no. 29, 30, 35, 36, 38, 40, 43, 45, 47 t/m 50, 53, 56, 59 t/m 62, 1935, 656
      - Map, no. 63, 1935, 657
      - Mappen, no. 64, 67, 1935, 658
      - Mappen, no. 68 t/m 77, 81, 82, 83, 85, 86, 1935, 659
      - Mappen, no. 1, 2, 3, 5, 6, 7, 8, 9, 1936, 660
      - Mappen, no. 10,111636, 661
      - Mappen, no. 12 (jan. t/m juni)1636, 662
      - Mappen, no. 12 (juli t/m dec.)1636, 663
      - Mappen, no. 13, 17, 18, 20 t/m 231636, 664
      - Mappen, no. 24, 25, 28, 33, 36, 38, 431636, 665
      - Mappen, no. 45, 47 t/m 50, 52, 56, 59 t/m 631636, 666
      - Mappen, no. 64, 67 t/m 76, 81, 82, 85, 861636, 667
      - Mappen, no. 1, 2, 3, 5, 6, 7, 81637, 668
      - Map, no. 91637, 669
      - Mappen, no. 10,111637, 670
      - Mappen, no. 13, 16, 17, 18, 20 t/m 251637, 671
      - Mappen, no. 28, 29, 33, 36, 38 t/m 43, 45, 471637, 672
      - Mappen, no. 48, 52, 53, 56, 60, 61, 621637, 673
      - Map, no. 631637, 674
      - Mappen, no. 64, 67, 681637, 675
      - Mappen, no. 69 t/m 75,77, 81, 82, 851637, 676
      - Mappen, no. 1, 2, 3, 5, 6, 7, 8, 91638, 677
      - Mappen, no. 10 t/m 12, 1938, 678
      - Mappen, no. 13, 16, 17, 1938, 679
      - Mappen, A.N.I.E.M., no. 16, 20 t/m 25, 26, 1938, 680
      - Mappen, no. 29, 33, 36, 38, 39, 40, 42 ,43, 45, 47, 1938, 681
      - Mappen, no. 51, 53, 56,60 t/m 63, 1938, 682
      - Map, no. 63 (div. Oorr. met Java), 1938, 683
      - Mappen, no. 64, 67, 68, 1938, 684
      - Mappen, no. 69 t/m 76, 81, 85, 86, 1938, 685
      - Mappen, no. 1, 2, 3, 5, 6, 7, 8, 1939, 686
      - Map, no. 9, 1939, 687
      - Mappen, no. 10 t/m 13, 16, 1939, 688
      - Mappen, no.17, 18, 20 t/m 25, 1939, 689
      - Mappen, no. 28, 32, 33, 35, 36, 38 ,42 ,43, 45, 47, 50, 51, 53, 56, 60, 61, 62, 1939, 690
      - Map, no. 63, 1939, 691
      - Mappen, no. 64, 67, 68, 69, 71, 72, 74 t/m 78, 81, 85, 86, 1939, 692
  - Dochtermaatschappijen van N.V. A.N.I.E.M., 2.5
    - Vertaalde correspondentie van de Solosche Electriciteit Maatschappij, met diverse bijlagen., jan. 1918 t/m 1923; 693
      notulen (bestuursverg., aandeelhoudervergaderingen)
      jaarverslagen S.E.M. (1919 t/m 1924)
      rapport inzake de toestand van het electriciteitsnet van de S.E.M.
      schakelschema van de centrale te Paken (blauwdruk)
      ontwerp-overeenkomst, betreffende de levering van electrische stroom
    - Afsluitingsdocumenten van de volgende electriciteitsbedrijven in Indië., 1933; 694
      N.V. Maatschappij Electra
      N.V. Oost-Java Electriciteit Mij.
      N.V. Electriciteitsmij. Banjoemas
      N.V. Electriciteitsmij. Rembang
      N.V. Electriciteitsmij. Sumatra
      N.V. Elemctriteitsmij. Bali en Lombok
      N.V. Solosche Electriciteit Mij.
    - Afsluitingsdocumenten van de volgende electriciteitsbedrijven in Indië., 1934; 695
      N.V. Electriciteitsmij. Bali en Lombok
      N.V. Solosche Electriciteit Mij
    - Afsluitingsdocumenten van de volgende electriciteitsbedrijven in Indië., 1935; 696
    - Afsluitingsdocumenten van de volgende electriciteitsbedrijven in Indië., 1936; 697
    - Afsluitingsdocumenten van de volgende electriciteitsbedrijven in Indië., 1937; 698
    - Afsluitingsdocumenten van de volgende electriciteitsbedrijven in Indië., 1938; 699
  - Assuranties, Polissen, Orders, Rapporten en Circulaires., 2.6
    - Assurantie en polissen van N.V. A.N.I.E.M., 1909 t/m 1917; 700
    - Orders voor het waterwerk Djelok van de N.V. A.N.I.E.M:, order no., MI 1 - lierbaan.; order no., MI 2 - turbines.; order no., MI 3 - generatoren.; order no., MI 4 - verdeelleiding.; order no., MI 5 - transformatoren en aansluitspoelen.; order no., MI 6 - loopkraan.; order no., MI 7 - kleppenhuis.; januari 1936; 701
    - Rapport over Midden-Java, geleverd bij de brief van Soerabaia, no. G.A. 200, met bijlagen., 31 juli 1936; 702
    - Personeel-circulaires van N.V. A.N.I.E.M. te Indonesië., 1950 t/m 1954; 703
    - Personeel-circulaires van N.V. A.N.I.E.M. te Indonesië., 1954 t/m 1958; 704
- N.V. Nederlandsch-Indische Waterkracht Exploitatie Maatschappij., 3
  - Statuten en Notulen., 3.1
    - Statuten van N.V. N.I.W.E.M., 705
    - Mededelingen inzake garantieregelingen ter vergadering van de Raad van Commissarissen van de N.V. N.I.W.E.M., Overeenkomst tussen N.V. N.I.W.E.M. en N.V. A.N.I.E.M.; Wijzingingen in de overeenkomst tussen N.V. N.I.W.E.M en N.V. A.N.I.E.M.; 23 december 1932; 26 augustus 1926; 31 oktober 1934; 706
    - Notulen van de Raad van Commissarissen van N.V. N.I.W.E.M. boek 1., 09-06-1929 t/m 11-10-1929; 707
    - Notulen van de Raad van Commissarissen van N.V. N.I.W.E.M. boek 2., 01-11-1929 t/m 17-06-1932; 708
    - Notulen van de algemene vergaderingen van aandeelhouders van de N.V. N.I.W.E.M., 09-06-1926 t/m 27-06-1932; 709
    - Notulen van de vergaderingen van houders van aandelen A., 09-06-1926 t/m 27-06-1932; 710
    - Notulen van de vergaderingen van houders van aandelen B., 09-06-1926 t/m 10-07-1931; 711
    - Notulen van de Raad van Commissarissen van N.V. N.I.W.E.M. boek 1., Notulen van de algemene vergaderingen van aandeelhouders van de N.V. N.I.W.E.M.; Notulen van de vergaderingen van houders van aandelen A.; Notulen van de vergaderingen van houders van aandelen B.; 1932 t/m 1934; 1933; 712
    - Notulen en agenda's van de vergaderingen van de Raad van Commissarissen van N.V. N.I.W.E.M. en van jaarlijkse algemene vergaderingen van houders van aandelen A en van aandelen B., 1932 t/m 1937; 713
  - Afsluitingsdocumenten., 3.2
    - Afsluitingsdocumenten., 714-726
      - 1926, 714
      - 1927, 715
      - 1928, 716
      - 1929, 717
      - 1930, 718
      - 1931, 719
      - 1932, 720
      - 1933, 721
      - 1934, 722
      - 1935, 723
      - 1936, 724
      - 1937, 725
      - 1938, 726
  - Rapporten., 3.3
    - Rapport inzake electrische energie-voorziening van Midden-Java. Financiële vooruitzichten van stroomlevering uit die Kali Konto-krachtwerken, ook in vergelijking met stroomlevering uit een waterkrachtwerk aan de Kali-Toentang., mei 1929; 727
    - Bijlagen, bij het rapport, omschreven bij no. 727., mei 1929; 728
    - Overzicht der behandeling van het vraagstuk der toekomstige electriciteit voorziening in Midden-Java, met index., december 1932; 729
    - Dossier Midden-Java., 1933; 730
    - Rapport van Allemand: "Waterkrachtvoorziening in Midden-Java". Beschrijving van het waterkrachtwerk Djelok aan de Kali Toentang., 13 maart 1933; 731
    - Rapport van Allemand: "Verdere uitbreiding van de electriciteitswerken van de N.V. N.I.W.E.M."., 16 februarie 1939; 732
  - Correspondentie., 3.4
    - Inkomende correspondentie., 3.4.1
      - Vertrouwelijke correspondentie van N.V. N.I.W.E.M. A t/m Z., jan. 1926 t/m dec. 1927; 733
      - Correspondentie van Soerabaia aan Amsterdam., 1926 t/m 1927; 734
    - Uitgaande correspondentie., 3.4.2
      - Vertrouwelijke correspondentie van de directie van N.I.W.E.M. aan vertegenwoordigers in Soerabaia. Copieboek I., 29-04-1927 t/m 23-04-1929; 735
      - Vertrouwelijke correspondentie van de directie van N.I.W.E.M. aan vertegenwoordigers in Soerabaia. Copieboek II., 25-04-1929 t/m 08-07-1930; 736
      - Vertrouwelijke correspondentie van de directie van N.I.W.E.M. aan vertegenwoordigers in Soerabaia. Copieboek III., 08-07-1930 t/m 22-12-1931; 737
      - Vertrouwelijke correspondentie van vertegenwoordigers van N.I.W.E.M. met diversen. Copieboek I., 01-04-1926 t/m 01-06-1927; 738
      - Vertrouwelijke correspondentie van vertegenwoordigers van N.I.W.E.M. met diversen. Copieboek II., 02-06-1927 t/m 06-03-1929; 739
      - Vertrouwelijke correspondentie van vertegenwoordigers van N.I.W.E.M. met diversen. Copieboek III., 06-03-1929 t/m 04-05-1931; 740
      - Vertrouwelijke correspondentie van vertegenwoordigers van N.I.W.E.M. met diversen. Copieboek IV., 05-05-1931 t/m 26-04-1932; 741
  - Mappen N.V. N.I.W.E.M., 3.5
    - Mappen N.V. N.I.W.E.M., 742-756
      Inhoud van de mappen van N.V. N.I.W.E.M.
      201
      202
      203
      204
      bouwrapporten
      205
      centrale Mendalan
      206
      207
      208
      jaarverslagen van andere bedrijven (vervallen na 1938)
      209
      210
      personeel
      211
      storting op aandelen (verv. na 1938)
      212
      213
      214
      hoogspanningsleidingen
      215
      Ir. P.A. Roelofsen
      216
      Ir. Allemand
      217
      N.V A.N.I.E.M.
      218
      onderstations
      219
      220
      centrale Siman
      221
      nieuwe hoogspanningsleidingen en nieuwe onderstations
      222
      tarieven (vervallen na 1938)
      223
      224
      bedrijfsrapporten
      225
      oosthoek van Java
      226
      werkplan
      227
      Pekalongan en Tegal
      228
      229
      - Mappen N.V. N.I.W.E.M., no 201 t/m 207, 209 t/m 218, 1928, 742
      - Mappen, no. 201 / t/m 207, 1929, 743
      - Mappen, no. 209, 210, 213 t/m 222, 1929, 744
      - Mappen, no. 201 t/m 207, 209, 210, 212 t/m 227, 1930, 745
      - Mappen, no. 201 t/m 207, 1931, 746
      - Mappen, no. 209 t/m 220, 222, 224 t/m 229, 1931, 747
      - Mappen, no. 201 t/m 207,209, 210, 213, 216, 1932, 748
      - Mappen, no. 217 t/m 220, 222 t/m 229, 1932, 749
      - Mappen, no. 201 t/m 207, 209, 210, 212, 213, 215 t/m 219, 222 t/m 226, 228, 229, 1933, 750
      - Mappen, no. 201 t/m 203, 206, 207, 209, 210, 212, 213, 215 t/m 219, 221 t/m 226, 228, 229, 1934, 751
      - Mappen, no. 202, 203, 205, 206, 209, 210, 212, 213, 216 t/m 219, 222, 223, 224, 226, 228, 229, 1935, 752
      - Mappen, no. 202, 203, 205, 206, 209, 210, 212, 213, 216 t/m 220, 222, 223, 224, 228, 1936, 753
      - Mappen, no. 202, 203, 205, 206, 207, 209, 210, 212, 213, 216, 217, 219, 220, 223, 224, 228, 229, 1937, 754
      - Mappen, no. 202, 203, 205, 206, 207, 209, 210, 212, 213, 215 t/m 220, 223, 224, 226, 228, 229, 1938, 755
      - Mappen, no. 202, 203, 205, 206, 209, 210, 212, 213, 214, 216, 217, 218, 220, 223, 224, 226, 228, 229, 1938, 756
- N.V. Maatschappij tot exploitatie van waterleidingen in Nederlandsch-Indië., 4
  - Notulen., 4.1
    - Notulen van de vergaderingen van de Raad van Commissarissen van M.V. M.E.W.I.N.I., 26-06-1928 t/m 16-08-1932; 757
    - Notulen van de buitengewone algemene vergadering van aandeelhouders., 20 maart 1929; 758
    - Notulen van de jaarlijkse algemene vergaderingen van aandeelhouders., 15-12-1930 t/m 30-08-1932; 759
    - Notulen van de vergaderingen van houders van preferente aandelen., 18-03-1929 t/m 30-08-1932; 760
    - Notulen van de vergaderingen van de Raad van Commissarissen van M.V. N.E.W.I.N.I., Notulen van de jaarlijkse algemene vergaderingen van aandeelhouders.; Notulen van de vergaderingen van houders van preferente aandelen.; 1932 t/m 1934; 761
  - Afsluitingsdocumenten., 4.2
    - Afsluitingsdocumenten., 762-771
      - 1929, 762
      - 1930, 763
      - 1931, 764
      - 1932, 765
      - 1933, 766
      - 1934, 767
      - 1935, 768
      - 1936, 769
      - 1937, 770
      - 1938, 771
  - Correspondentie., 4.3
    - Vertrouwelijke correspondentie aan de vertegenwoordiger te Soerabaia. Copieboek I., 22-09-1928 t/m 13-04-1932; 772
    - Vertrouwelijke correspondentie met derden. Copieboek I., 09-07-1928 t/m 09-03-1932; 773
    - Copieën van correspondentie aan vertegenwoordigers van N.V. N.E.W.I.N.I. en derden:, 16-02-1929 t/m 30-12-1931; 774
      personalia
      vertrouwelijk/personalia
- N.V. Gemeenschappelijk electriciteitsbedrijf Bandoeng en omstreken., 5
  - Correspondentie., 5.1
    - Vertrouwelijke correspondentie van N.V. G.E.B.E.O., 1918 t/m 1923; 775
    - Vertrouwelijke correspondentie van N.V. G.E.B.E.O., 1924 t/m 1925; 776
    - Vertrouwelijke correspondentie van N.V. G.E.B.E.O., met tussen de bijlagen o.a. notulen., 1927; 777
- Concessies en contracten van diverse electriciteitsmij-en., 6
  - Concessies en contracten van de volgende electriciteitsmaatschappijen: N.V. A.N.I.E.M., N.V. N.I.W.E.M., N.V. E.B.I. en N.V. G.E.B.E.O., 1924 t/m 1939 en 1954 t/m 1955; 778
  - Reserve exemplaren van concessies en contracten van diverse elektriciteitsbedrijven:, 1929 t/m 1938; 779
    lijst A 1 t/m A 5
  - Reserve exemplaren van concessies en contracten van diverse elektriciteitsbedrijven:, lijst A 3 t/m A 5.; lijst B 1 t/m B 6.; lijst B 8 t/m B 11.; lijst B 17 en B 18.; lijst D 1 en D 2.; lijst E 1 t/m E 4.; lijst F 1.; 1915 t/m 1939; 780
  - Reserve exemplaren van concessies en contracten van diverse elektriciteitsbedrijven:, lijst B 2 t/m B 13.; 1935 t/m 1939; 781
  - Reserve exemplaren van concessies en contracten van diverse elektriciteitsbedrijven:, lijst B 14 t/m B 13.; lijst C 1.; lijst D 1 t/m D 7.; lijst E 1 t/m E 3.; 1924 t/m 1951; 782
  - Reserve exemplaren van concessies en contracten van diverse elektriciteitsbedrijven:, lijst E 4.; lijst G 1.; lijst H 1 t/m H 4.; lijst H 6 t/m H 9.; appendix 1 t/m 8.; 1924 t/m 1955; 783
  - Fotocopieën en stencils van ander belangrijke besluiten inzake concessies., 1900 t/m 1939; 784
- Tarieven, aansluitingsvoorwaarden en installatievoorschriften van diverse elektriciteitsmij-en., 7
  - Aansluitingsvoorwaarden en algemene tarieven van N.V. A.N.I.E.M., 1924 t/m 1933; 785
  - Algemene tarieven en aansluitingsvoorwaarden van N.V. G.E.B.E.O., 1929 t/m 1931; 786
  - Tarieven en aansluitingsvoorwaarden van elektriciteitsmij.-en waarvan de directie te Soerabaia wordt gevoerd., 1931 t/m 1937; 787
  - Reserve exemplaren tarieven van N.V. E.B.I., 1936 t/m 1937; 788
  - Algemene en semi-algemene tarieven van N.V. A.N.I.E.M. en N.V. E.B.I., 1936 t/m 1939; 789
  - Reserve exemplaren tarieven van N.V. A.N.I.E.M., 1939; 790
  - Algemene tarieven van N.V. G.E.B.E.O., 1939; 791
  - Reserve exemplaren tarieven van N.V. G.E.B.E.O., 1939; 792
  - Nieuwe aansluitingsvoorwaarden en tarieven van N.V. A.N.I.E.M., geldig tot 1949., 1936; 793
  - Algemene tarieven en leveringsvoorwaarden van diverse electriciteitsbedrijven., 1939 en 1949; 794
  - Algemene tarieven van N.V. A.N.I.E.M., 1949; 795
  - Algemene en semi-algemene tarieven van N.V. A.N.I.E.M., N.V. E.B.I., N.V. E.M.S. en N.V. Ebalon en tarieven van de waterleiding Kediri., 1949; 796
  - Algemene tarieven en aansluitingsvoorwaarden van N.V. G.E.B.E.O., 1949; 797
  - Installatievoorschriften van N.V. G.E.B.E.O., 1949; 798
  - Tarieven en aansluitingsvoorwaarden van N.V. A.N.I.E.M. en N.V. E.B.I., 1949 t/m 1950; 799
  - Tarieven en aansluitingsvoorwaarden van N.V. A.N.I.E.M. en N.V. E.B.I., Nieuwe algemene tarieven en straatverlichtingstarieven; dossier Vroom.; 1 augustus 1950; 1949 t/m 1950; 800
  - Nieuwe tarieven en aansluitingsvoorwaarden van N.V. G.E.B.E.O., 1 aug. 1950, 1 jan. 1953; 801
  - Electriciteitstarieven van N.V. A.N.I.E.M., N.V. G.E.B.E.O. en N.V. O.G.E.M., 1953; 802
  - Algemene tarieven van N.V. A.N.I.E.M., N.V. G.E.B.E.O. en N.V. O.G.E.M., 1953; 803
  - Algemene tarieven van N.V. A.N.I.E.M., N.V. E.B.I. en N.V. G.E.B.E.O., 1 januari 1953; 804
- Amsterdamsch kantoor voor Indische zaken. N.V., 8
  - Statuten en statutenwijzigingen, liquidatie., 8.1
    - Statuten en statutenwijzigingen van N.N. A.K.I.Z., 1915 t/m 1926; 805
    - Liquidatiestukken van N.V. A.K.I.Z., 1937 t/m 1938; 806
  - Jaarverslagen., 8.2
    - Jaarverslagen van N.V. A.K.I.Z., bestemd voor de aandeelhoudersvergaderingen., 1919 t/m 1932; 807
  - Notulen., 8.3
    - Notulen van bestuursvergaderingen en vergaderingen van aandeelhouders., 05-02-1915 t/m 05-06-1919; 808
  - Afsluitingsdocumenten., 8.4
    - Cash accounts New York., 1916 t/m 1919; 809
    - Afsluitingsdocumenten N.V. A.K.I.Z., 810-834
      - 1918, 810
      - 1920, 811
      - 1921, 812
      - 1922, 813
      - 1923, 814
      - 1924, 815
      - 1925, 816
      - 1926, 817
      - 1927, 818
      - 1928, 819
      - 1929, 820
        bundel I
      - 1929, 821
        bundel II
      - 1930, 822
      - 1930, 823
        bundel II. (Batavia, Medan)
      - 1930, 824
        bundel III (Soerabaie
      - 1931, 825
      - 1931, 826
        bundel II. (Amsterdam)
      - 1931, 827
        (Soerabaia)
      - 1931, 828
        (Batavia, Medan)
      - 1932, 829
        bundel I (Amsterdam)
      - 1932, 830
        bundel II (Amsterdam)
      - 1932, 831
      - 1932, 832
      - 1933, 833
      - 1933, 834
        bundel II (Indië)
  - Correspondentie., 8.5
    - Privé correspondentie., 8.5.1
      - Privé correspondentie, uitgaande van de technische afdeling van N.V. A.K.I.Z., I., 16-02-1911 t/m 02-02-1914; 835
      - Privé correspondentie, uitgaande van de technische afdeling van N.V. A.K.I.Z.I. Copieboek II., 03-02-1914 t/m 14-01-1915; 836
      - Privé correspondentie, uitgaande van de technische afdeling van N.V. A.K.I.Z.I. Copieboek III., 21-01-1915 t/m 03-09-1915; 837
    - Telegrammen., 8.5.2
      - Door N.V. A.K.I.Z. ontvangen vertrouwelijke telegrammen., 20-01-1916 t/m 15-02-1916; 838
      - Vertrouwelijke telegrammen van Maintz & Co. aan N.V. A.K.I.Z. te Soerabaia. Copieboek I., 13-04-1926 t/m 14-01-1931; 839
- N.V. Thee-onderneming "Patoeahwattee"., 9
  - Statuten en liquidatiestukken., 9.1